# 股权变更手续时确认转让的必要条件吗

提问人：蓝调的胖头鱼 时间：2012-01-26 12:07:25
请教各位，比如 12 月初转让协议、董事会股东会或者外部监管权力机构、转让收到对价，但变更手续在办理中，直到来年办妥，是否确认金融资产的转移？投资收益的确认期间是哪年呢？

回答人：chenyiwei
需要考虑具体情况确定。基本思路是反向运用《〈企业会计准则第 20 号——企业合并〉应用指南》中关于合并日或购买日的五项条件的规定来确定处置日。 一般情况下，如果其他条件均已满足，仅仅是被处置方的工商变更手续尚未办理，但工商变更手续的办理不存在任何法律障碍的，可以基于实质重于形式的原则，认可在资产负债表日已经完成处置，即处置日在资产负债表日或之前。